# 请教尊敬的陈版主

提问人：85 度 CCC 时间：2019-03-30 00:49:48
请教尊敬的陈版主， 1 、生产制造型企业制造费用出现期末借方余额正常吗？
是不是披露时列到存货中的在产品？ 2 、再请教下尊敬的版主大人，对集团合并审计时，对于其中影响较小的公司执行审阅程序，审阅的话可以对银行与往来不发函吗？感谢版主！

回答人：chenyiwei
1 、应分摊到在产品。但是，因季节性、市场原因停产的企业，其停产期间的制造费用应直接计入管理费用处理，不应挂账在存货中。
2 、不能一概而论，也要考虑与银行账户相关的风险。

提问人：85 度 CCC 时间：2019-03-30 19:39:31
谢谢陈版主，如果企业是为了设备调试而暂时停产期间产生的制造费用（主要是人工工资、折旧和水电费）应该计入管理费用还是在建工程？谢谢！

回答人：chenyiwei
应计入管理费用。